臺灣士林地方法院刑事裁定
111年度聲字第453號
聲  請  人  臺灣士林地方檢察署檢察官
受  刑  人  高德興




上列聲請人因受刑人數罪併罰有二裁判以上，聲請定其應執行之
刑（111 年度執聲字第329 號），本院裁定如下：
   主  文
高德興所犯如附表所示之罪，所處如附表所示之刑，應執行拘役
壹佰貳拾日，如易科罰金，以新臺幣壹仟元折算壹日。
   理  由
一、聲請意旨略以：受刑人高德興因犯竊盜等數罪，先後經判決
    確定如附表，應依刑法第53條及第51條第6 款，定其應執行
    之刑，爰依刑事訴訟法第477 條第1 項聲請裁定等語。
二、按裁判確定前犯數罪者，併合處罰之；數罪併罰，分別宣告
    其罪之刑，若宣告多數拘役者，於各刑中之最長期以上，各
    刑合併之刑期以下，定其刑期，但不得逾120 日。刑法第50
    條第1 項前段、第51條第6 款，分別定有明文。又數罪併罰
    ，有二裁判以上者，依第51條之規定，定其應執行之刑，同
    法第53條亦規定甚明。次按刑事訴訟法第370 條第2 項、第
    3 項，已針對第二審上訴案件之定應執行之刑，明定有不利
    益變更禁止原則之適用；分屬不同案件之數罪併罰，倘一裁
    判宣告數罪之刑，曾經定其執行刑，再與其他裁判宣告之刑
    定其執行刑時，在法理上亦應同受此原則之拘束（最高法院
    103 年度第14次刑事庭會議決議可資參照）；末按數罪併罰
    ，應依分別宣告其罪之刑為基礎，定其應執行刑，此觀刑法
    第51條規定自明，故一裁判宣告數罪之刑，雖曾經定其執行
    刑，但如再與其他裁判宣告之刑定其執行刑時，前定之執行
    刑當然失效，仍應以其各罪宣告之刑為基礎，定其執行刑，
    上開更定之應執行刑，不應比前定之應執行刑加計其他裁判
    所處刑期後為重，否則即與法律秩序理念及法律目的之內部
    界限有違，難認適法。（最高法院93年度台非字第192 號判
    決意旨亦可參照）。　
三、經查，受刑人高德興因犯竊盜等案件，經臺灣臺北地方法院
    及本院先後判處如附表所示之刑，並已分別確定在案，此有
    臺灣臺北地方法院110 年度簡字第1101號、110年度簡字第9
    76號判決、本院110 年度審簡字第584 號、110 年度簡字第
    135號、111 年度簡上字第103 號判決及臺灣高等法院被告
    前案紀錄表各1 份附卷可參。茲檢察官聲請定其應執行之刑
    ，除附表編號1至3「最後事實審判決日期」欄應均更正為「
    110年7月6日」，附表編號4 至編號7 、編號8 至編號10之
    「偵查（自訴）機關年度案號」欄應各補充為「臺灣臺北地
    方檢察署110 年度偵字第9614號、第10951號、第11488號、
    第12118號」、「臺灣士林地方檢察署110 年度偵字第4435
    號、第4524號」外，本院審核認聲請為正當，自應准許。另
    受刑人所犯如附表編號1 至編號11所示之罪，雖經本院以11
    0 年度聲字第1375號裁定應執行拘役120日確定，依前說明
    ，前定之執行刑當然失效，本院自應以其各罪宣告刑為基礎
    ，並應受前開裁判所為定應執行刑內部界限之拘束，而在上
    開曾定應執行刑加計未定應執行刑之140 日總和範圍內定應
    執行刑，且依刑法第51 條第6 款但書之規定，不得逾越120
     日之法定界限。本院審酌受刑人犯罪行為之不法與罪責程
    度、附表各罪彼此間之關連性及所反應受刑人之人格特性與
    傾向、對受刑人施以矯正之必要性等一切情狀，就其所犯如
    附表所示各罪，裁定如主文所示之應執行刑，並就所定執行
    刑諭知如易科罰金之折算標準。　
據上論斷，應依刑事訴訟法第477 條第1 項，刑法第53條、第51
條第6 款、第41條第1 項前段，裁定如主文。
中　　華　　民　　國　　111 　年　　5 　　月　　24　　日
                  刑事第七庭法  官  陳孟皇
以上正本證明與原本無異。 　　　　　　　　　
如不服本裁定應於送達後5日內向本院提出抗告狀。
                            書記官  張嫚凌
中　　華　　民　　國　　111 　年　　5 　　月　　26　　日
附表：
編    號  1 2 3 罪    名  竊盜 竊盜 竊盜 宣 告 刑  拘役30日 拘役20日 拘役20日 犯罪日期  109 年12月1 日 110 年1 月28日 110 年2 月6 日 偵查（自訴）機關年度案號  臺灣臺北地方檢察署110 年度偵字第 10319 號 臺灣臺北地方檢察署110 年度偵字第 10319 號 臺灣臺北地方檢察署110 年度偵字第 10319 號 最後事實審 法 院 臺灣臺北地方法院 臺灣臺北地方法院 臺灣臺北地方法院  案 號 110 年度簡字第1101號 110 年度簡字第1101號 110 年度簡字第1101號  判決日 期 110 年7 月6日 110 年7 月6日 110 年7月6日 確定判決 法 院 臺灣臺北地方法院 臺灣臺北地方法院 臺灣臺北地方法院  案 號 110 年度簡字第1101號 110 年度簡字第1101號 110 年度簡字第1101號  判決確定日 期 110 年9 月7 日 110 年9 月7 日 110 年9 月7 日 是 否 得易科罰金         是       是       是 備    註  臺灣臺北地方檢察署110 年度執字第4232號（編號1 至3 業經臺灣臺北地方法院以110 年度簡字第1101號判決應執行拘役70日）     臺灣士林地方檢察署111年度執更字第269 號（編號1 至11業經本院以110 年度聲字第1375號裁定應執行拘役120 日）   
編    號  4 5 6 罪    名  竊盜 竊盜 竊盜 宣 告 刑  拘役20日 拘役20日 拘役25日 犯罪日期  109 年12月11日 110 年1 月15日 110 年1 月15日 偵查（自訴）機關年度案號  臺灣臺北地方檢察署110 年度偵字第 9614號、第10951號、第11488號、第12118號 臺灣臺北地方檢察署110 年度偵字第 9614號、第10951號、第11488號、第12118號 臺灣臺北地方檢察署110 年度偵字第 9614號、第10951號、第11488號、第12118號 最後事實審 法 院 臺灣臺北地方法院 臺灣臺北地方法院 臺灣臺北地方法院  案 號 110 年度簡字第976 號 110 年度簡字第976 號 110 年度簡字第976 號  判決日 期 110 年7 月30日 110 年7 月30日 110 年7 月30日 確定判決 法 院 臺灣臺北地方法院 臺灣臺北地方法院 臺灣臺北地方法院  案 號 110 年度簡字第976 號 110 年度簡字第976 號 110 年度簡字第976 號  判決確定日 期 110 年11月8 日 110 年11月8 日 110 年11月8 日 是 否 得易科罰金       是      是      是 備    註  臺灣臺北地方檢察署110 年度執字第5116號（編號4 至7 業經臺灣臺北地方法院以110 年度簡字第976 號判決應執行拘役70日）     臺灣士林地方檢察署111 年度執更字第269 號（編號1 至11業經本院以110 年度聲字第1375號裁定應執行拘役120 日）   
編    號  7 8 9 罪    名  竊盜 竊盜 竊盜 宣 告 刑  拘役20日 拘役30日 拘役10日 犯罪日期  110 年3 月6 日 109 年11月16日 109 年11月16日 偵查（自訴）機關年度案號  臺灣臺北地方檢察署110 年度偵字第 9614號、第10951號、第11488號、第12118號 臺灣士林地方檢察署110 年度偵字第 4435號、第4524號 臺灣士林地方檢察署110 年度偵字第 4435號、第4524號 最後事實審 法 院 臺灣臺北地方法院 臺灣士林地方法院 臺灣士林地方法院  案 號 110 年度簡字第976 號 110 年度審簡字第584 號 110 年度審簡字第584 號  判決日 期 110 年7 月30日 110 年8 月16日 110 年8 月16日 確定判決 法 院 臺灣臺北地方法院 臺灣士林地方法院 臺灣士林地方法院  案 號 110 年度簡字第976 號 110 年度審簡字第584 號 110 年度審簡字第584 號  判決確定日 期 110 年11月8 日 110 年9 月22日 110 年9 月22日 是 否 得易科罰金         是       是        是 備    註  臺灣臺北地方檢察署110 年度執字第5116號（編號4 至7 業經臺灣臺北地方法院以110 年度簡字第976 號判決應執行拘役70日） 臺灣士林地方檢察署110 年度執字第4424號（編號8 至10業經臺灣士林地方法院以110 年度審簡字第584號判決應執行拘役55日）    臺灣士林地方檢察署111 年度執更字第269 號（編號1 至11業經本院以110 年度聲字第1375號裁定應執行拘役120 日）   
編    號  10 11 12 罪    名  竊盜 竊盜 竊盜 宣 告 刑  拘役20日 拘役20日 拘役20日 犯罪日期  110 年2 月14日 109 年11月15日 109 年11月13日 偵查（自訴）機關年度案號  臺灣士林地方檢察署110 年度偵字第 4435號、第4524號 臺灣士林地方檢察署110 年度偵字第 74號 臺灣士林地方檢察署110 年度偵字第2900號 最後事實審 法 院 臺灣士林地方法院 臺灣士林地方法院 臺灣士林地方法院  案 號 110 年度審簡字第584 號 110 年度簡字第135 號 111 年度簡上字第103 號  判決日 期 110 年8 月16日 110 年9 月1 日 111 年1 月19日 確定判決 法 院 臺灣士林地方法院 臺灣士林地方法院 臺灣士林地方法院  案 號 110 年度審簡字第584 號 110 年度簡字第135 號 111 年度簡上字第103 號  判決確定日 期 110 年9 月22日 110 年10月12日 111 年1 月19日 是 否 得易科罰金        是       是       是 備    註  臺灣士林地方檢察署110 年度執字第4424號（編號8 至10業經臺灣士林地方法院以110 年度審簡字第584號判決應執行拘役55日） 臺灣士林地方檢察署110 年度執字第 4024號 臺灣士林地方檢察 署111 年度執字第 1168號   臺灣士林地方檢察署111 年度執更字第269 號（編號1 至11業經本院以110 年度聲字第1375號裁定應執行拘役120 日）